最　高　行　政　法　院　裁　定　　　　　　　　　九十三年度裁字第一一三五號
　　抗　告　人　甲○○
右抗告人因與相對人財政部臺灣省中區國稅局間請求退稅事件，對於中華民國九十二
年五月二十八日臺中高等行政法院九十二年度訴字第七七號裁定，提起抗告，本院裁
定如左︰
　　主  文
抗告駁回。
抗告訴訟費用由抗告人負擔。
　　理  由
一、本件抗告人之配偶林彝憲於民國八十五年七月七日死亡，抗告人於八十六年一月
    六日申報遺產稅，經相對人核定遺產總額為新臺幣（下同）三八、三七二、三一
    三元，遺產淨額為二一、六○四、一七九元。抗告人不服，循序訴經改制前本院
    八十九年度判字第五二一號判決，就生存配偶剩餘財產分配請求權扣除額部分撤
    銷原處分，著由相對人另為妥適之處分。經相對人八十九年八月二十一日中區國
    稅法字第八九○○四五四九○號重為復查決定，增列扣除額一○、八三五、五五
    ○元。嗣相對人所屬臺中市分局乃於八十九年九月十六日以中區國稅中市徵字第
    八九○○三○○四○號函抗告人，略以：「有關被繼承人林彝憲君遺產稅案，業
    經財政部臺灣省中區國稅局復查委員會審議決定在案，其應納稅額為一、五四二
    、八四三元，加計行政救濟利息二一六、二○九元，請於文到十日內將已繳納稅
    款收據正本，送至本分局辦理退稅事宜。」抗告人對該函復表示不服，遂向財政
    部提起訴願（抗告人對該函不服，誤為聲請復查，財政部依訴願程序處理為不受
    理之決定）。抗告人不服，提起行政訴訟，原裁定以：經查該函係相對人所屬臺
    中市分局通知抗告人辦理退稅事宜，乃為意思通知之性質，非屬行政處分，抗告
    人對非行政處分事項提起訴願，顯非適法，訴願決定機關予以不受理之決定，依
    法並無不合，抗告人仍提起行政訴訟，於法不合。另本件抗告人於訴狀送達後，
    追加訴之聲明「被告應將重行核定遺產稅繳納明細表交付抗告人」部分，既未得
    相對人同意，且本件已將撤銷訴訟部分以程序駁回，追加部分宜先向相對人申請
    即可，其逕追加提起行政訴訟，認為不適當，遂認抗告人之訴及追加之訴均不合
    法，乃併予駁回
二、查本件抗告人申報遺產稅事件，經本院八十九年度判字第五二一號判決，就生存
    配偶剩餘財產分配請求權扣除額部分，撤銷一再訴願決定及原處分後，相對人乃
    依判決意旨於八十九年八月二十一日以中區法字第八九○○四五四九○號重為復
    查決定，增列扣除額一○、八三五、五五○，此為相對人就本件遺產稅事件重為
    之行政處分。至相對人所屬臺中市分局前揭八十九年九月十六日以中區國稅中市
    徵字第八九○○三○○四○號函，乃係依據相對人上開復查決定增列扣除額之意
    旨，通知抗告人前往辦理退稅事宜，係屬意思通知性質，並非對抗告人為發生法
    律效果之另一行政行為，即非行政處分，自不得對之申請復查及訴願。乃抗告人
    不對相對人所為重為復查決定之行政處分不服，而於九十年十二月十八日提出「
    呈報狀」陳明：「聲請人係於八十九年九月二十九日對財政部臺灣省中區國稅局
    臺中市分局八十九年九月十六日中區國稅中市徵字第八九○○三○○四○號處分
    書及遺產稅繳清證明書提出異議，聲請復查，詳如聲請復查狀影本」等語。有抗
    告人八十九年九月二十九日提出之「聲請復查狀」及九十年十二月十八日提出之
    「呈報狀」分別附相對人相關卷及財政部卷可稽。則抗告人對此非屬行政處分函
    為復查之申請，按諸上開說明，即非法之所許，原裁定以訴願機關為不受理之決
    定並無不合，其繼而提起行政訴訟亦非合法，駁回其訴，核無不合。抗告意旨仍
    執詞指摘原裁定不當，求為廢棄，為無理由。
三、依行政訴訟法第一百零四條、民事訴訟法第九十五條、第七十八條，裁定如主文
    。
中　　華　　民　　國　　九十三　　　年　　　九　　　　月　　　九　　　　日
                    最 高 行 政 法 院  第 五 庭
                                審 判 長 法  官　　　趙　永　康
                                         法  官      蔡  進  田
                                         法  官　　　廖  宏  明
                                         法  官　　　鄭　淑　貞
                                         法  官　　　黃　合　文
右  正  本  證  明  與  原  本  無  異
　　　　　　　　　　　　　　　　　　　　 法院書記官　蘇  金  全
中　　華　　民　　國　　九十三　　　年　　　九　　　　月　　　十　　　　日
